【裁判字號】    90,易緝,3
【裁判日期】    900222
【裁判案由】    賭博
【裁判全文】
臺灣宜蘭地方法院刑事判決                              九十年度易緝字第三號
    公  訴  人  臺灣宜蘭地方法院檢察署檢察官
    被      告  甲○○
右列被告因賭博案件，經檢察官提起公訴（八十八年度偵字第三九六九號），本院判
決如左：
    主  文
甲○○共同以賭博為常業，處有期徒刑陸月，如易科罰金，以參佰元折算壹日。扣案
電動賭博機具「競艇」參台（ＩＣ板壹塊）、「滿貫大亨」麻將檯柒台（ＩＣ板柒塊
）、代幣寄放卡拾肆張、代幣貳佰伍拾枚及新台幣壹仟零伍拾元均沒收。
    事  實
一、甲○○與黃育玟（業經本院判決確定）基於賭博之共同犯意聯絡，甲○○經營位
    於宜蘭縣礁溪鄉○○路二十三號「八一八遊藝場」之電動玩具店，作為公眾得出
    入之場所，在店內擺設有電動賭博機具「競艇」三台及「滿貫大亨」麻將檯七台
    ，並由黃育玟擔任開分洗分與兌換錢幣之工作，自民國八十八年十月間起，陸續
    與不特定人賭博財物，其中「競艇」之賭法，係由賭客按新台幣（以下同）一百
    元開分五十分之比例以現金交由黃育玟開分後，再任意押注不等分數賭玩，另「
    滿貫大亨」之賭法，係由賭客先持現金向黃育玟兌換代幣，一枚十元，然後將代
    幣投入機具內，再任意下注而與代表甲○○之機具對賭，若賭贏，可得若干倍數
    之分數或代幣，否則由代表甲○○之機具贏得押注之分數或代幣，如賭客不玩時
    ，得以剩餘或贏得分數及代幣，向黃育玟洗分換取代幣、寄放卡或按原比例兌換
    現金，渠並藉此營生為業。迨八十八年十月二十一下午四時三十五分許，適賭客
    林本能、林建邦和游峰裕（業經檢察官依職權為不起訴處分）以前揭電動賭博機
    具與甲○○對賭財物時，為警當場查獲，並扣得當場賭博之上開電動賭博機具共
    十台（含ＩＣ板八塊）、兌換籌碼處之賭資一千零五十元、代幣寄放卡十四張、
    代幣二百五十枚等物。
二、案經宜蘭縣警察局礁溪分局報請台灣宜蘭地方法院檢察署檢察官偵查起訴。
    理  由
一、訊之被告甲○○矢口否認有何右揭賭博之犯行，辯稱，伊早已頂讓他人，且與黃
    育玟並不認識云云。經查，同案被告黃育玟坦承受僱於甲○○而在「八一八遊藝
    場」擔任店員工作等語，且「八一八遊藝場」之負責人為甲○○，於八十二年三
    月二十二日核准設立，於八十九年四月一月始登記註銷歇業等情，有八十九年七
    月二十四日宜蘭縣政府八九府旅商字第０七七六八五號函及所附之商業登記資料
    在卷可稽，足徵被告前揭所辯顯係卸責之詞，不足採信。又查，證人即被查獲之
    賭客林本能於警訊、偵查及本院訊問時證述，確有於該電動玩具店以兌換現金之
    方式賭博財物等語明確，同案被告黃育玟及證人林建邦、游峰裕雖陳稱並無兌換
    現金，均顯係卸責之詞，尚不足採，此外並有上開賭博機具共十台、賭資一千零
    五十元、代幣寄放卡十四張、代幣二百五十枚等物扣案足稽，事證明確，被告甲
    ○○之犯行堪以認定。
二、核被告甲○○所為，係犯刑法第二百六十七條之常業賭博罪，甲○○與黃育玟間
    ，具有犯意聯絡與行為分擔，為共同正犯，爰審酌被告之品行、犯罪之動機、為
    電動玩具店之負責人之犯罪手段、對社會之危害、犯罪後否認之態度等一切情狀
    ，量處如主文所示之刑，並諭知易科罰金之折算標準。扣案之上開電動賭博機具
    共十台、代幣寄放卡十四張、代幣二百五十枚等物係當場賭博之器具、賭資一千
    零五十元係兌換籌碼處查扣之財物，業據同案被告黃育玟供承在卷，均應依法宣
    告沒收。
據上論斷，應依刑事訴訟法第二百九十九條第一項前段、刑法第二十八條、第二百六
十七條、第二百六十六條第二項、第四十一條、罰金罰鍰提高標準條例第一條前段、
第二條，判決如主文。
本案經檢察官林慧到庭執行職務。
中    華    民    國    九十      年    二      月      二十二        日
                                  臺灣宜蘭地方法院刑事第二庭
                                          法  官  郭  淑  珍
右正本證明與原本無異。
如不服本判決應於送達後十日內向本院提出上訴狀（應附繕本）
                                          書記官  陳  淑  宜
中    華    民    國    九十      年    二      月      二十六        日
刑法第二百六十七條：
  以賭博為常業者，處二年以下有期徒刑，得併科一千元以下罰金。


司法院資訊處製作；財團法人民間司法改革基金會備份。
